臺灣板橋地方法院刑事判決　　　　　　 94年度簡上字第106號
上　訴　人　臺灣板橋地方法院檢察署檢察官
上　訴　人
即　被　告　乙○○　35歲〔民國58年11月1日生〕
上　一　人
輔　佐　人　丙○○
上列上訴人等因被告竊盜案件，不服本院簡易庭94年度簡字第
224 號，中華民國94年2 月14日第一審判決〔聲請簡易判決處刑
案號：93年度偵字第18561 號〕，提起上訴，本院管轄第二審之
合議庭判決如下：
    主  文
上訴駁回。
    事  實
壹、乙○○意圖為自己不法之所有，於民國〔下同〕93年11月14
    日上午六時許，在臺北縣三峽鎮○○路○段221之2號前，徒
    手竊取甲○○所有之空酒瓶200個及裝酒箱子10個，得手後
    ，將之置於己有手推車上推離現場。嗣甲○○於同日上午六
    時三十分，驚覺酒瓶等物遭竊，在臺北縣三峽鎮○○路旁，
    發現竊嫌乙○○，而報警查獲。
貳、案經被害人甲○○訴由臺北縣政府警察局三峽分局報告臺灣
    板橋地方法院檢察署檢察官偵查後，聲請以簡易判決處刑。
    理  由
壹、訊據被告乙○○，坦承於右揭時、地，取走聲請簡易判決處
    刑書所載之空酒瓶200個、裝酒箱子10個。原爭執否認犯罪
    ，主張前揭空酒瓶、裝酒箱子是他人丟棄之廢棄物〔參見本
    院準備程序筆錄〕，嗣於審理時改陳：「我承認犯罪。我以
    後不敢再犯了。」、「請求判處原審所量刑度。維持緩刑。
    」，輔佐人陳述意旨亦同〔參見本院審判筆錄〕；查：
    一、右揭事實，業據被告〔一〕於本院審理時自白 ：「我
        承認犯罪。我以後不敢再犯了。」。〔二〕於準備程序
        坦承於右揭時、地，取走聲請簡易判決處刑書所載之空
        酒瓶200個、裝酒箱子10個。〔三〕於警詢、偵訊時自
        白竊盜事實欄所示物品〔參見偵卷第4頁背面、第5頁正
        面、第26頁、第27頁〕。復有贓物認領收據、扣押筆錄
        、扣押物品目錄表各一紙及現場照片二張等，足資佐證
        ，堪認被告所為此部份自白情節，與事實相符，足為認
        定右揭事實之依據。
    二、被告暨輔佐人，原曾爭執主張前揭空酒瓶、裝酒箱子是
        他人丟棄之廢棄物〔參見本院準備程序筆錄〕。然被告
        暨輔佐人就其否認犯罪所執此部份辯解，未見提出何種
        證據方法供調查審酌，所辯上情，即難遽信。
    三、本件事證明確，被告之右揭犯行，堪予認定。
貳、核被告所為，係犯刑法第320條第1項之普通竊盜罪；原審審
    酌被告患輕度智障，有中華民國身心障礙手冊影本一紙在卷
    可按，其智識程度較常人為低，並斟酌其犯罪動機、目的、
    手段，所竊取之財物價值、數量，及犯罪後坦承犯行，態度
    良好等一切情狀，兼以被告未曾受有期徒刑以上刑之宣告，
    有臺灣高等法院被告前案紀錄表附卷可稽，其因一時失慮偶
    罹刑典，經此刑之宣告，當已知所警惕，信無再犯之虞等情
    ，依刑事訴訟法第449 條第1 項前段、第3 項、第454 條第
    2項，刑法第320 條第1 項、第41條第1 項前段、第74條第
    1 款，罰金罰鍰提高標準條例第1 條前段、第2 條，逕以簡
    易判決諭知：「乙○○竊盜，處拘役貳拾日，如易科罰金，
    以佰元折算壹日。緩刑貳年。」。經核，認事用法均無違
    誤，量刑、處分均妥適；被告執前詞〔即主張前揭空酒瓶、
    裝酒箱子是他人丟棄之廢棄物〕提起上訴，為無理由；公訴
    人以「被告不服原審判決，任意提起上訴，虛耗有限司法資
    源」，求予撤銷改判較重刑度。惟按：訴訟權為憲法保障之
    基本權，人民不因行使訴訟權而受不利處遇，若否，即與憲
    法保障訴訟基本權之意旨相悖。公訴人執前情提起上訴，指
    摘原審判決量刑過輕，非有理由；綜上所述，本件上訴人之
    上訴，均非有理由，應予駁回。
據上論斷，應依刑事訴訟法第455 條之1 第1 項、第3 項、第36
8 條，判決如主文。
本案經檢察官王家春到庭執行職務。
中　　華　　民　　國　　94　　年　　8 　　月　　18　　日
                  刑事第二庭  審判長法　官  鄭水銓
                                    法  官  廖怡貞
                                    法  官  陳福來
不得上訴。
                                    書記官  林兆嘉
中　　華　　民　　國　　94　　年　　8 　　月　　18　　日
附錄本案論罪科刑法條全文：
中華民國刑法第320條
 (普通竊盜罪、竊佔罪)
意圖為自己或第 3 人不法之所有，而竊取他人之動產者，為竊盜
罪，處五年以下有期徒刑、拘役或五百元以下罰金。
意圖為自己或第 3 人不法之利益，而竊佔他人之不動產者，依前
項之規定處斷。
前二項之未遂犯罰之。
